臺灣板橋地方法院刑事判決　　　　　　　　　　　　　九十三年度易字第七八一號
　　公　訴　人　臺灣板橋地方法院檢察署檢察官
　　被　　　告　丙○○
右列被告因傷害等案件，經檢察官提起公訴（九十三年度偵字第三三五二號），被告
於準備程序認罪，本院以簡式審判程序判決如左：
    主  文
丙○○傷害人之身體，累犯，處拘役肆拾日，如易科罰金，以佰元折算壹日。
    事  實
一、丙○○前於民國九十年間曾因違反著作權法案件，經本院判處有期徒刑六月，如
    易科罰金以三百元折算一日確定，經入監服刑後，業於九十三年一月十八日執行
    完畢。詎猶不思警惕，復於民國九十三年二月十一日九時三十分許，在臺北縣土
    城市○○路與延吉街口附近，竊得乙○○所有停放於該處之車號ＦＧ｜一一八九
    號自用小貨車（此部分竊盜犯嫌業經臺灣板橋地方法院檢察署檢察官移送本院敬
    股併案審理）後，旋為乙○○及其友人陳明裕所發現，並即尾隨追趕，而丙○○
    明知延吉街當時因屬市集而人潮擁擠，倘貿然駕車疾速駛入街內，將撞傷他人或
    致他人物品毀損，竟仍為避免乙○○及陳明裕之追捕，而於同日九時五十分許，
    駕駛前開小貨車高速行駛於延吉街上，終在延吉街一五二號前，由後向前追撞莊
    端雲所騎乘車號為ＱＣＯ｜８０９號之輕型機車，致莊端雲因而人車倒地，受有
    胸部挫傷、右腕及臉部擦傷、右足挫傷瘀腫、右足蟅骨骨折等傷害，另前開機車
    亦有左邊蓋、右邊蓋、後蓋、腳架、前叉組、坐墊、右側架、前土除、右踏板等
    損壞，足以生損害於莊端雲本人。
二、案經被害人莊端雲訴由臺北縣政府警察局土城分局報請臺灣板橋地方法院檢察署
    檢察官偵查起訴。
    理  由
一、右開犯罪事實，業據被告丙○○於本院審理時坦承不諱，核與告訴人莊端雲之指
    訴，及證人乙○○、陳明裕所證述之情節相符，並有診斷證明書、日友車業行之
    估價單、道路交通事故現場圖各一張及現場照片三十六幀附卷可稽，應足擔保被
    告前開自白之真實性。本件事證明確，被告犯行堪以認定。
二、核被告所為，係犯刑法第二百七十七條第一項之普通傷害罪及同法第三百五十四
    條之毀損他人物品罪。其明知延吉街當時乃屬市集而人潮擁擠，倘貿然駕車疾速
    駛入街內，將撞傷他人或致他人物品毀損，竟仍高速駛入該街道，顯有傷害及毀
    損之不確定故意。另其一行為同時觸犯傷害及毀損二罪，為想像競合犯，應從較
    重之傷害罪論處。再查被告前於九十年間曾因違反著作權法案件，經本院判處有
    期徒刑六月，如易科罰金以三百元折算一日確定，經入監服刑後，業於九十三年
    一月十八日執行完畢，有臺灣高等法院被告全國前案紀錄表一份在卷可查。其受
    有期徒刑之執行完畢後，五年內再犯本案有期徒刑以上之罪，為累犯，應依法加
    重其刑。另查被告於駕駛前開自用小貨車撞及莊端雲及其機車後，旋即煞停該車
    於原處，並於處理員警前往現場時，即當場向其承認為肇事人，此有警製之自首
    調查報告表在卷可參，而證人乙○○雖曾證稱有打電話報警，然其乃因發覺前開
    貨車遭竊而報警，此業據其於警詢時證述明確（偵字卷第三一頁），且本案傷害
    及毀損犯行與乙○○所報竊盜案件間，並無任何裁判上或實質上一罪關係，衡諸
    一般經驗法則，尚難認處理員警於趕抵現場時之前，即已知悉被告犯有傷害及毀
    損犯行，是被告既係於處理員警到達後即對之表示為肇事人，應認其於有偵查犯
    罪職權之公務員知悉犯罪事實與犯罪之人之前，即已表示願意接受裁判之意，故
    應依刑法第六十二條前段之規定予以減輕其刑。爰審酌被告犯罪之動機目的、素
    行紀錄、使用手段、所生危害、智識程度（高中），及犯後坦承犯行態度等一切
    情狀，量處如主文所示之刑，並諭知如易科罰金之折算標準。
三、末按除被告所犯為死刑、無期徒刑、最輕本刑為三年以上有期徒刑之罪或高等法
    院管轄第一審案件者外，於前條第一項程序進行中，被告先就被訴事實為有罪之
    陳述時，審判長得告知被告簡式審判程序之旨，並聽取當事人、代理人、辯護人
    及輔佐人之意見後，裁定進行簡式審判程序，刑事訴訟法第二百七十三條之一定
    有明文。查本件被告所犯傷害罪之法定本刑為「三年以下有期徒刑、拘役或一千
    元以下罰金」，而毀損罪之法定本刑為「二年以下有期徒刑、拘役或五百元以下
    罰金」，均非最輕本刑三年以上有期徒刑之罪，且被告於九十三年九月二十三日
    準備程序進行中，復就被訴事實為有罪之陳述，經告知被告簡式審判程序之旨，
    被告及公訴人對於本件改依簡式審判程序審理亦均表示無意見，是本院合議庭即
    依前揭刑事訴訟法規定，裁定本件進行簡式審判程序，附此說明。
四、公訴意旨另略以：被告丙○○基於普通傷害及毀損之犯意，於九十三年二月十一
    日九時五十分許，駕駛前開竊得之自用小貨車行至臺北縣土城市○○街一五二號
    時，由後向前追撞甲○○所騎乘車號為ＤＥＢ｜９９７號之輕型機車，致甲○○
    因而人車倒地，而受有雙下肢挫傷、擦傷等傷害，前開機車亦有後燈組、左後邊
    蓋、右後邊蓋、後燈組支架、後土除、主腳架、左邊條等處損壞，因認被告此部
    分犯行所為，係犯刑法第二百七十七條第一項之普通傷害罪及同法第三百五十四
    條之毀損他人物品罪。惟按告訴乃論之罪，告訴人於第一審辯論終結前得撤回其
    告訴，又告訴經撤回者，應諭知不受理之判決，刑事訴訟法第二百三十八條第一
    項、第三百零三條第三款定有明文。經查本案被告所犯二罪均屬告訴乃論之罪，
    刑法第二百八十七條及三百五十七條分別定有明文，而被害人甲○○固曾於警詢
    時就前述犯罪事實提出告訴，惟其於本院九十三年十月二十一日審理期日言詞辯
    論終結前，業已表示撤回告訴，有該期日筆錄及撤回告訴狀在卷可參，揆諸首開
    說明，本應諭知不受理之判決。然因公訴人認為被告所為此部分傷害甲○○之身
    體及毀損甲○○機車犯行，與前開犯罪事實欄所認定之犯罪事實間，具有想像競
    合犯之裁判上一罪關係，爰不另為不受理之諭知，併此說明。
據上論結，應依刑事訴訟法第二百九十九條第一項前段、第二百七十三條之一，刑法
第二百七十七條第一項、第三百五十四條、第五十五條、第四十七條、第六十二條前
段、第四十一條第一項前段，罰金罰鍰提高標準條例第一條前段、第二條，判決如主
文。
本案經檢察官葉志飛到庭執行職務。
中　　　華　　　民　　　國　　九十三　　年　　　十　　　月　　二十八　　日
                          臺灣板橋地方法院刑事第十一庭
                              法  官  楊  明  佳
右正本證明與原本無異。
如不服本判決，應於判決送達後十日內向本院提出上訴狀（應附繕本），上訴於臺灣
高等法院。
                              書記官  黃  炎  煌
中　　　華　　　民　　　國　　九十三　　年　　　十　　　月　　二十九　　日
附錄法條：
刑法第二百七十七條（普通傷害罪）
傷害人之身體或健康者，處三年以下有期徒刑、拘役或一千元以下罰金。
犯前項之罪因而致人於死者，處無期徒刑或七年以上有期徒刑；致重傷者，處三年以
上十年以下有期徒刑。
刑法第三百五十四條
毀棄、損壞前二條以外之他人之物或致令不堪用，足以生損害於公眾或他人者，處二
年以下有期徒刑、拘役或五百元以下罰金。
